【裁判字號】    89,易,391
【裁判日期】    890308
【裁判案由】    妨害公務
【裁判全文】
臺灣臺中地方法院刑事判決                          八十九年度易字第三九一號
    公  訴  人  台灣台中地方法院檢察署檢察官
    被      告  乙○○
右列被告因妨害公務案件，經檢察官提起公訴（八十八年度偵字第二０三七０號），
本院判決如左：
    主  文
乙○○對於公務員依法執行職務時，施強暴，處拘役伍拾日，如易科罰金，以參佰元
折算壹日。
    事  實
一、乙○○於民國八十八年九月二十六日下午五時十五分許，因酒醉（尚未達於心神
    喪失或精神耗弱之程度）毆打其妻甲○○○、其子吳秉玩涉嫌傷害案件，在台中
    市警察局第一分局民權派出所接受警員丙○○調查處理時，因乙○○大聲斥責及
    謾罵其妻、子，遭警員丙○○制止，乙○○竟基於妨害公務之犯意，對依法執行
    職務之警員丙○○當場以三字經「他媽的」侮辱員丙○○，同時並以手重擊該派
    出所第廿三勤區警員辦公桌之玻璃，致破裂不堪用（毀損部分未據告訴），對於
    公務員依法執行職務時，施強暴行為。
二、案經台中市警察局第一分局報請臺灣臺中地方法院檢察署檢察官偵查起訴。
    理  由
一、訊據被告乙○○坦承於前開時、地以侮辱警員丙○○，並擊毀辦公桌玻璃之事實
    不諱，惟矢口否認有妨害公務犯行，辯稱：伊當時酒醉，不知當時為何會如此，
    不是有意罵警員云云。惟查：右開事實，業據證人即警員丙○○於偵審中指證綦
    詳，且經被告之妻甲○○○在警訊指述明確，並有證人丙○○書具報告及現場照
    片各乙紙為憑，而三字經「他媽的」一詞在客觀上即有貶損及侮辱之意味，應屬
    侮辱他人之用語甚明。又被告於警員丙○○正在調查處理時，同時以手擊毀辦公
    桌之玻璃，其行為顯然不滿證人丙○○調查處理其所謂之「家務事」，自屬施強
    暴行為。再者，被告於偵審中均供承，係因聽到妻、子要告他，才有如此之行徑
    等情，足見被告在警員調查處理時，仍處於意識清晰之精神狀態，其辯稱當時酒
    醉不知情，顯係卸責之詞，不足採信，被告之犯行堪予認定。
二、被告乙○○對於依法執行職務之警員施加辱罵，同時復施以手擊毀辦公桌玻璃之
    強暴行為，核其所為，係犯刑法第一百四十條第一項對於公務員依法執行職務時
    當場侮辱罪及同法第一百三十五條第一項之對於公務員依法執行職務而施強暴罪
    。又刑法第一百三十五條第二項對公務員職務強制罪，必須以公務員將來之職務
    行為為目標，申言之，其對於公務員施強暴脅迫，必須施之於公務員執行職務之
    前，乃為事前妨害公務罪，是倘對公務員現在所執行之職務，施以強暴脅迫，即
    與條項規定犯罪構成要件不符，而應依同條第一項之對於公務員依法執行職務而
    施強暴罪論處，公訴人認被告係犯刑法第一百三十五條第二項之罪，尚有未洽，
    起訴法條應予變更。被告所犯上開二罪間，乃同時同地所為，係基於同一妨害公
    務之犯意而發生，於其行為評價上應屬不可分割，屬一行為觸犯數罪名，而為想
    像競合犯，應依同法第五十五條前段規定，從一重之於公務員依法執行職務時施
    強暴罪處斷。爰審酌被告係於酒後失慮致罹刑典，其素行尚屬良好（參卷附臺灣
    臺中地方法院檢察署刑案資料查註紀錄表）、犯罪之手段、所生危害尚非嚴重及
    犯後未坦承犯行等情狀，量處如主文所示之刑，並諭知易科罰金之折算標準，以
    示懲儆。
三據上論斷，應依刑事訴訟法第二百九十九條第一項前段第三百條，刑法第一百
    三十五條第一項、第一百四十條第一項第五十五條、第四十一條，罰金罰鍰提
    高標準條例一條前段第二條，判決如主文。
本案經檢察官林樹蘭到庭執行職務。
中      華      民      國      八十九      年      三      月    八    日
                                   臺灣臺中地方法院刑事第一庭
                                       法  官  楊國精
右正本證明與原本無異。
如不服本判決，應於送達後十日內向本院提出上訴狀 （須附繕本） ，上訴於台灣高
法院台中分院。
                                       書記官
中      華      民      國      八十九      年      三      月    八    日
附錄：本案論罪科刑法條全文
刑法第一百四十條第一項
於公務員依法執行職務時，當場侮辱，或對於其依法執行之職務公然侮辱者，處六月
以下有期徒刑、拘役或一百元以下罰金。
刑法第一百三十五條第一項
對於公務員依法執行職務時，施強暴脅迫者，處三年以下有期徒刑、拘役或三百元以
下罰金。


司法院資訊處製作；財團法人民間司法改革基金會備份。
